臺灣桃園地方法院刑事判決　　　　　　　 94年度易字第669號
公　訴　人　臺灣桃園地方法院檢察署檢察官
被　　　告　謝丙○○
上列被告因偽造文書案件，經檢察官提起公訴（94年度偵字第54
89號），本院判決如下：
    主  文
謝丙○○共同連續行使明知為不實之事項，而使公務員登載於職
務上所掌之公文書，足以生損害於公眾，處有期徒刑伍月，如易
科罰金，以參佰元折算壹日。
    事  實
一、緣泰國籍女子CHEN,SANGWAN（中文姓名：甲○○，下稱甲○○，現經本院通緝中）欲來台從事按摩工作，而透過在泰國
    經營仲介公司謝丙○○（即RAVIBHA, HSIEN）之安排，以與
    我國人民辦理假結婚之方式入台，並約定仲介費用為新台幣
    27萬元，由日後甲○○在台工作之薪資所得中逐月扣抵，且
    經謝丙○○覓得我國人民乙○○（現經本院通緝中）與甲○○實無結婚之意，而同意出面辦理結婚手續。其等三人間謀
    議既定，遂基於行使使公務員登載不實文書之概括犯意聯絡
    ，先由乙○○於民國93年6 月30日前往泰國與甲○○辦理結
    婚手續後，即於93年7 月27日，推由乙○○至桃園縣蘆竹鄉
    戶政事務所，持在泰國結婚之證明文件，向該戶政事務所偽
    以乙○○、甲○○已結婚為由，提出結婚登記之申請，明知
    此為不實之事項，而使承辦公務員將此不實之事項，登載於
    職務上所掌之公文書，並於當日將上開不實事項登載在乙○○戶籍之資料（屬使公務員登載不實之文書），足以生損害
    於戶政機關對於婚姻登記事項管理之正確性。乙○○於取得
    配偶為甲○○之戶籍登記資料後，復於93年8 月4 日持之向
    內政部入出境管理局提出申請甲○○入境依親之手續以為行
    使，並使該機關核發許可甲○○入境之簽證，足以生損害於
    內政部對於外國人出入境管理之正確性。而於93年8 月5 日
    ，甲○○隨即搭機自泰國來台，並由謝丙○○前往接機，後
    於93年8 月17日，謝丙○○乃帶同甲○○、乙○○前往桃園
    縣政府警察局外事課，其等三人又承前同一行使使公務員登
    載不員文書之概括犯意聯絡，由甲○○、乙○○出面持用上
    開使公務員登載不實之文書，向桃園縣政府警察局外事課提
    出申請甲○○名義之中華民國外僑居留證以為行使，並使該
    機關核發甲○○名義之中華民國外僑居留證，足以生損害於
    桃園縣政府警察局外事課對於外僑居留核發事項審核與管理
    之正確性。嗣謝丙○○即仲介甲○○至設於台中市○○路○
    段115 號「向日葵泰國古式養生館」從事按摩工作，惟甲○○因無法適應工作環境，轉向其在泰國之家人求救，並由甲○○家人委請泰國貿易經濟辦事處發函向我國警察機關尋求
    協助，而於93年12月30日16時50分許，在上址「向日葵泰國
    古式養生館」查獲甲○○後，始循線得知上情。
二、案經內政部警政署函送臺灣板橋地方法院檢察署檢察官呈請
    臺灣高等法院檢察署令轉臺灣桃園地方法院檢察署檢察官偵
    查起訴。
    理  由
一、訊據被告謝丙○○固就伊認識同案被告甲○○、乙○○一節
    供承在卷，惟矢口否認有何行使明知為不實之事項，而使公
    務員登載於職務上所掌之公文書之犯行，辯稱：伊係因甲○○的阿姨帶甲○○至伊公司拿文件給伊翻譯、驗證，伊才認
    識的，而乙○○伊在泰國看過1 次，但伊並未仲介甲○○來
    臺灣工作，更無帶甲○○去台中云云。惟查：
    （一）上揭事實業經證人即同案被告甲○○於檢察官訊問時
          結證述甚詳在卷，而佐以被告與證人甲○○並不熟識
          更無任何怨隙一節，已據被告於本院審理中陳稱明確
          在卷，則衡常倘非被告有前揭以假結婚方式仲介證人
          甲○○來台工作之情事，則證人甲○○當無甘冒偽證
          之風險而故意設詞誣陷被告之必要，基此，堪認證人
          甲○○上開所證應屬非虛，可以採取。此外，復有陳
          志鋒個人戶籍資料查詢結果、甲○○簽證影本、中華
          民國外僑居留證影本、外僑口卡列印表、外僑居留資
          料查詢－明細內容顯示畫面各1 紙附卷可稽。
    （二）至被告雖以前揭情詞置辯，惟顯與上開事證有間，況
          證人甲○○於初次警詢中即就其與仲介公司聯絡之電
          話為00－0000000 －0 、行動電話為00000000000節
          供述屬實在卷，並提出仲介公司之名片1 張附卷為憑
          ，核與被告於本院審理中亦就上開名片為其所有，及
          上開行動電話號碼為其所使用等情供認在卷（見本院
          94年8 月29日審判筆錄），益徵證人甲○○上開應與
          事實相符，職是，被告上開所辯實難遽採。
    （三）被告明知同案被告甲○○、乙○○二人已結婚為不實
          之事項，而使公務員登載於職務上所掌之公文書，足
          生損害於戶政機關對於婚姻登記事項管理之正確性；
　　　　　又行使使公務員登載不實之文書，足以生損害於內政
  　　　　部對於外國人出入境管理之正確性、桃園縣政府警察
          局外事課對於外僑居留核發事項審核與管理之正確性
          ，自均足以生損害於公眾。
    （四）又被告明知同案被告甲○○、乙○○二人係假結婚，
          而其為仲介同案被告甲○○來台從事按摩工作，以賺
          取仲介費用，竟與同案被告甲○○、乙○○共同謀議
          ，並推由同案被告乙○○、甲○○出面為前述各次申
          請行為，顯見其與同案被告甲○○、乙○○就上開連
          續行使使公務員登載不實文書犯行，有犯意聯絡、行
          為分擔甚明。
    （五）綜上，被告所辯洵係事後卸責之詞，委無足取。本件
          事證明確，被告上揭犯行足可認定，應依法論科。
二、核被告謝丙○○所為，係犯刑法第216 條、第214 條之行使
    使公務員登載不實文書罪。又被告使公務員登載不實文書之
    低度行為，為行使使公務員登載不實文書之高度行為所吸收
    ，不另論罪。再被告與同案被告甲○○、乙○○間，就上開
    行使使公務員登載不實文書犯行，有犯意聯絡、行為分擔均
    為共同正犯。被告先後多次行使使公務員登載不實文書犯行
    ，時間緊接，犯罪構成要件相同，顯係基於概括犯意為之，
    為連續犯，應依刑法第56條之規定以一罪論，並加重其刑；
    公訴意旨就此漏未論及，尚有未洽，併此敘明。爰審酌被告
    為獲取不法利益，竟犯本件連續行使使公務員登載不實文書
    罪，所為非是，嚴重影響社會善良風俗，及其犯罪之手段、
    次數、所生危害、犯後態度，惟念其並無任何前科紀錄之素
    行，有刑案資料查註紀錄表及臺灣高等法院被告全國前案紀
    錄表各1 份附卷可按等一切情狀，量處如主文所示之刑，並
    諭知易科罰金之折算標準，以示懲儆。
三、至被告甲○○、乙○○部分，則俟其等二人經本院通緝到案
    後，另行審結，附此敘明。
據上論斷，應依刑事訴訟法第299 條第1 項前段，刑法第28條、
第56條、第216 條、第214 條、第41條第1 項前段，罰金罰鍰提
高標準條例第1條前段、第2 條，判決如主文。
本案經檢察官張啟聰到庭執行職務。
中　　華　　民　　國　　94　　年　　9 　　月　　12　　日
                        臺灣桃園地方法院刑事第十二庭
                            審判長法  官  游  紅  桃
                                  法  官  陳  雪  玉
                                  法  官  王  美  玲
以上正本證明與原本無異。
如不服本判決，應於送達後10日內，向本院提出上訴狀。
                                  書記官  張  子  涵
中　　華　　民　　國　　94　　年　　9 　　月　　15　　日
附論罪科刑之法條：
刑法第216 條
行使第二百十條至第二百十五條之文書者，依偽造、變造文書或
登載不實事項或使登載不實事項之規定處斷。
刑法第214 條
明知為不實之事項，而使公務員登載於職務上所掌之公文書，足
以生損害於公眾或他人者，處三年以下有期徒刑、拘役或五百元
以下罰金。
